最高法院刑事裁定　　　　　　　　一○○年度台抗字第八九號
抗　告　人　徐有龍
上列抗告人因違反毒品危害防制條例案件，不服台灣高等法院中
華民國九十九年十一月三十日駁回聲請再審之裁定（九十九年度
聲再字第四七六號），提起抗告，本院裁定如下：
    主  文
抗告駁回。
    理  由
本件抗告人徐有龍聲請再審意旨略以：(一)、抗告人在桃園縣龍潭
鄉○○路六十二號前遭警盤查、逮捕時，證人董梅桂、林芷羚因
察覺此情，逃竄至該址房屋三樓頂之平台處躲藏，至經上址房屋
所有權人指出其等之逃逸方向，而被警方查獲時為止，時間長達
十分鐘，董梅桂、林芷羚非無勾串毒品交易狀況之機會，原審法
院未傳喚上址房屋之所有權人，以證明董梅桂、林芷羚於警詢時
之供述，是否果如原確定判決所指，董梅桂因甫經警查獲「係處
於震驚狀態，並無機會與林芷羚勾串證言或湮滅證據」之情狀；
又本件對董梅桂、林芷羚之拘票，並未依法定程序送由抗告人受
領，難認已經合法送達、傳喚。原確定判決自有刑事訴訟法第四
百二十一條所規定足生影響判決之重要證據漏未審酌之違法。(二)
、董梅桂、林芷羚於警詢中之供述，並未具有可信之特別情況，
原確定判決卻採該傳聞證據為論罪資料，且未經與抗告人同住之
上址房屋所有權人同意，即非法進入該建築物內，所取得之證據
亦屬非法。再憲兵司令部刑事鑑識中心及法務部調查局之毒品鑑
定書，均與抗告人是否販賣第一級毒品無關，原確定判決仍援引
為論罪依據，亦有刑事訴訟法第四百二十條第一項第六款所稱「
發現確實之新證據」情形。爰請撤銷原確定判決，更為審理云云
。原裁定以依漏未審酌足生影響於判決之重要證據為理由聲請再
審，以不得上訴於第三審法院案件為限，刑事訴訟法第四百二十
一條定有明文。抗告人所犯販賣第一級毒品三罪及轉讓第一級毒
品三罪，均非屬不得上訴第三審法院之案件，且已逾刑事訴訟法
第四百二十四條之聲請再審期間，抗告人聲請意旨(一)部分，以有
刑事訴訟法第四百二十一條之足生影響判決之重要證據漏未審酌
為由聲請再審，顯與該法條之規定不符。又刑事訴訟法第四百二
十條第一項第六款所稱「發現確實之新證據」，係指該證據於法
院判決前業已存在，為法院、當事人所不知，不及調查斟酌，至
其後始行發現，且就證據本身形式觀察，固非以絕對不須經過調
查程序為條件，但必須顯然可認為足以動搖原有罪確定判決，而
為受判決人無罪、免訴、免刑或輕於原判決所認罪名之判決者為
限。抗告人聲請意旨(二)部分，其所提之再審理由，係就卷內業已
存在之資料，對於法院取捨證據職權之行使加以指摘，原確定判
決復已詳敘其認定犯罪事實所憑之證據及其認定之理由，此亦與
刑事訴訟法第四百二十條第一項第六款「新證據」之要件不合。
因認抗告人聲請再審未敘述理由，其聲請程序違背規定，為不合
法，裁定予以駁回。抗告意旨仍執前詞，並以其於聲請再審理由
狀內已指出，其係在龍潭鄉○○路六十二號前遭警盤查後，經警
帶同至上址房屋一樓A2室時，原在該A2室之董梅桂、林芷羚因察
覺房外聲響，始逃竄至同址房屋三樓頂之平台處躲藏，原確定判
決卻誤認該A2室係抗告人遭警盤查之第一現場等情，原裁定對此
卻疏未論述云云，指摘原裁定不當。惟查：以足生影響於判決之
重要證據漏未審酌聲請再審者，依刑事訴訟法第四百二十一條規
定，以經第二審確定之有罪判決，而不得上訴於第三審之案件為
限。本件抗告人所犯毒品危害防制條例第四條第一項之販賣第一
級毒品三罪及想像競合犯同條例第八條第一、二項之轉讓第一、
二級毒品三罪，均非屬刑事訴訟法第三百七十六條所列各罪之案
件，自不得以「就足生影響於判決之重要證據漏未審酌」為理由
聲請再審，其聲請意旨(一)部分為不合法。另原確定判決就董梅桂
、林芷羚於警詢中之供述，如何之依刑事訴訟法第一百五十九條
之三第三款規定而均具有證據能力；為警查扣之海洛因、甲基安
非他命、殘渣袋、分裝袋、電子磅秤等物，及卷附憲兵司令部刑
事鑑識中心、法務部調查局之毒品鑑驗書，如何之得採為論罪之
證據。皆已在理由中詳加說明。則抗告人聲請意旨(二)執以聲請再
審之董梅桂、林芷羚前揭供述，卷附憲兵司令部刑事鑑識中心及
法務部調查局之毒品鑑驗書，暨扣案之海洛因、甲基安非他命等
證物，既均經原審法院調查，並為原確定判決採為論罪之依據，
而原確定判決對本件抗告人究係在龍潭鄉○○路六十二號前抑同
址一樓A2室遭警盤查，縱有誤認，亦不足以動搖該有罪確定判決
，即俱非屬刑事訴訟法第四百二十條第一項第六款所規定之「發
現確實之新證據」，其此部分再審之聲請為無理由。原裁定就本
件抗告人聲請意旨(一)部分，認其聲請再審之程序違背規定，依刑
事訴訟法第四百三十三條規定予以駁回，經核於法尚無違誤；另
其就抗告人聲請意旨(二)部分，亦以同上規定予以駁回，且疏未論
述原確定判決有無誤認抗告人遭警盤查之處所，雖屬不當，但其
結果既無不合，仍應予以維持。抗告意旨指摘原裁定不當，為無
理由，應予駁回。
據上論結，應依刑事訴訟法第四百十二條，裁定如主文。
中    華    民    國  一○○  年    二    月    十七  日
                      最高法院刑事第四庭
                          審判長法官  謝  俊  雄  
                                法官  陳  世  雄  
                                法官  魏  新  和  
                                法官  吳  信  銘  
                                法官  李  伯  道  
本件正本證明與原本無異
                                      書  記  官  
中    華    民    國  一○○  年    二    月  二十二  日
                                                      V